# 合营公司是否存在母公司和最终控制方的概念？

提问人：KKK_K 时间：2022-04-22 14:12:23
求问各位老师，合营企业相关问题：
1 、企业的公司章程约定，所有的股东会决议需全体股东一致同意，是否即视为合营企业？
2 、合营企业不需要并表，在合营企业单体层面是否存在母公司和最终控制方的概念？
谢谢各位老师~

回答人：chenyiwei
1 、不应过于绝对，除了“所有的股东会决议需全体股东一致同意”以外，还要考虑各股东在公司的利益占比、利润分配和亏损分担约定（确定回报是否会具有可变性）、该安排是否具有商业合理性和可持续性等。
2 、被认定为合营企业的，没有最终控制方和母公司。